【裁判字號】    89,小上,65
【裁判日期】    890605
【裁判案由】    給付票款
【裁判全文】
臺灣板橋地方法院民事裁定  八十九年度小上字第六十五號
    上  訴  人  乙○○
    被上 訴 人  甲○○
右當事人間請求給付票款事件，上訴人對於中華民國八十九年四月二十日本院板橋簡
易庭八十九年度板小字第四四四號第一審判決提起上訴，本院裁定如左：
    主      文
上訴駁回。
上訴費用由上訴人負擔。
    理      由
一、按對於小額程序之第一審判決之上訴，非以其違背法令為理由，不得為之，民事
    訴訟法第四百三十六條之二十四第二項定有明文。依同法第四百三十六條之三十
    二第二項準用同法第四百六十八條、第四百六十九條第一款至第五款之規定，判
    決不適用法規或適用不當，為違背法令；判決有同法第四百六十九條第一款至第
    五款情形之一者，為當然違背法令。是當事人對於小額程序之第一審判決提起上
    訴，如以判決有民事訴訟法第四百六十八條規定不適用法規或適用法規不當為理
    由者，其上訴狀或理由書應有具體之指摘，並揭示該法規之條項或其內容。若係
    成文法以外之法則，應揭示該法則之旨趣。倘為司法院解釋或最高法院之判例，
    則應揭示該判解之字號或其內容。如以民事訴訟法第四百六十九條第一款至第五
    款情形為理由時，其上訴狀或理由書，應揭示合於該條款之事實。上訴狀或理由
    書如未依此項方法表明，或其所表明者，顯與上開法條規定之情形不相合時，即
    難認已對小額程序第一審判決之違背法令有具體之指摘，其上訴自難認為合法。
    又小額訴訟之當事人於第二審程序不得提出新攻擊防禦方法。民事訴訟法第第四
    百三十六條之二十八前段復定有明文。
二、本件上訴人對小額程序之第一審判決提起上訴，核其上訴狀所載之上訴理由，係
    指摘：被上訴人否認系爭支票背書印章之真正純屬片面之詞，被上訴人前與其配
    偶所共同簽發之本票上，被上訴人之印文與系爭支票之背書印文相同，原告願自
    費請求相關單位鑑定，且被上訴人於名下財產遭假扣押後，即自願無條件讓上訴
    人取回提存擔保金，足見被上訴人並未否認上開印文之真正，又被上訴人既在支
    票被書，即不能免責云云，並未具體表明原審判決有何不適用法規、適用法規不
    當或有民事訴訟法第四百六十九條第一款至第五款之情形，僅係就原判決認定之
    事實有所爭執，或提出新攻擊方法，自難認對該判決之如何違背法令已有具體之
    指摘，依首揭說明，應認其上訴為不合法。
三、據上論結，本件上訴為不合法，依民事訴訟法第四百三十六條之三十二第二項、
    第四百四十四條第一項前段、第九十五條、第七十八條，裁定如主文。
中    華    民      國      八十九      年      六      月      五      日
                                    臺灣板橋地方法院民事第三庭
~B審判長法官  游婷麟
~B      法官  李君豪
~B      法官  白光華
右為正本係照原本作成。
本裁定不得抗告。
中      華      民        國    八十九  年      六      月      七      日
~B法院書記官  李錦輝


司法院資訊處製作；財團法人民間司法改革基金會備份。
